* TS808 削波级参考电路(L4 评测用)
* 同相运放 + 反并联 1N4148 反馈 + 720Hz Z1 高通 + 723Hz 无源 LP
* 运行: ngspice -b ts808_clip.cir

* 输入:50mV / 1kHz 正弦(与 WDF 评测一致)
Vin in 0 SIN(0 0.05 1000 0 0 90)

* 理想运放子电路
.subckt OPAMP inp inn out
Rin inp inn 1e12
E1 4 0 inp inn 1e5
Ro 4 out 10
.ends

* 削波级(drive=0.5 → Rf = 51k + 250k)
XU1 in inn clip OPAMP
R4 inn c3n 4.7k
C3 c3n 0 0.047u
D1 clip inn D1N4148
D2 inn clip D1N4148
C4 clip inn 51p
Rf clip inn 301k

* 音色级无源低通(1k × 0.22uF = 723Hz)
R7 clip out 1k
C5 out 0 0.22u
Rload out 0 1Meg

.model D1N4148 D(IS=2.52e-9 N=1.752 RS=0.5)

* 瞬态:10ms 建立舍去,记录后 4096 点 @ 48kHz(20.8333us)
.tran 20.8333u 95.33m 10m 20.8333u
.print tran v(out) v(in)
.end
